Minutes et répertoires du notaire Pierre GUILLARD, 4 janvier 1605 - juin 1618 (étude XXIII)
Archives nationales
- Minutes de Pierre GUILLARD, novembre 1602 - 1618; MC/ET/XXIII/223 - MC/ET/XXIII/257
  - Minutes. 1607, MC/ET/XXIII/234; registre
    - § Promesse par Zacharie NORMAIN, maître sculpteur à Paris, demeurant rue de la Vieille-Tisseranderie, à Philippe GONDIN, bourgeois de Paris, demeurant en la vallée de Misère, paroisse Saint-Germain-l'Auxerrois, de faire et fournir en cette ville de Paris dans 6 semaines pour tout délai, 4 lances de cuivre jaune étant en tout de 6 pieds 1/2 de long et 3 pieds 1/2 de large qui se joindront ensemble pour appliquer sur la tombe de pierre, et sur celle-ci graver une abbesse tenant une crosse, devant servir à la sépulture à Saintes, de Françoise de LA ROCHEFOUCAULD, abbesse de Saintes, moyennant 300 livres., 20 avril 1607; MC/ET/XXIII/234; fol. II/C/XII
      marché; sculpteur
    - § Titre nouvel par Louis NICOLLE, cergier-huilier demeurant au MOULIN à huile de Mouy-sur-le-Terrain, sur ladite maison et moulin, chargés d'une rente envers Louis MUIDEBLED, maître cuisinier à Paris et Vincente FLAMANT, sa femme., 26 avril 1607; MC/ET/XXIII/234; fol. II/C/XXXVII
      titre nouvel
    - § Vente par Valentin GUENAULT, marchand, bourgeois de Paris, à Jean de SAINT-GERMAIN, maître apothicaire épicier, bourgeois de Paris, demeurant rue Saint-André-des-Arts, de 3 320 moules de bûches de bois à livrer au port de la Tournelle, moyennant 14 000 livres (A la suite, plusieurs quittances et déclarations), 27 avril 1607; MC/ET/XXIII/234; fol. II/C/XLI
      acte de vente; quittance; déclaration; Saint-Germain, Jean de
    - § Constitution par Pierre HEBERT, marchand bourgeois de Paris, rue de la Harpe, à Laurent GUÉRIN, maître barbier-chirurgien, bourgeois de Paris, demeurant devant le Palais, de 75 livres de rente, moyennant 1200 livres., 27 avril 1607; MC/ET/XXIII/234; fol. II/C/XXXIX
      constitution de rente; Guérin (Laurent)
    - § Démission par Jean DUFAURE, valet de chambre ordinaire du Roi, demeurant à Noizay en Touraine, étant actuellement à Paris, logé rue des Hermittes, de son office de VALET de CHAMBRE ordinaire du Roi en faveur de Jean BACHELANDRE [BOCHELANDRE]; Transaction entre led. DUFAURE et led. BACHELANDRE, au sujet de cet OFFICE de VALET de CHAMBRE ordinaire du Roi vendu 1950 livres par défunt GYMART à DUFAURE, le 4 juillet 1601., 28 avril 1607; MC/ET/XXIII/234; fol. II/C/IIII; fol. 243
      accord; Dufaure, Jean
    - § Bail par Pierre GAZE, marchand mercier, demeurant en la maison à l'enseigne de la Levrette, rue de la HARPE, pour 4 ans, à Jean de LA PIERRE, maître fourbisseur et garnisseur d'épées à Paris, d'une partie de la boutique dépendant de la maison de La Levrette, la rue de la HARPE, moyennant 100 livres de loyer annuel., 5 mai 1607; MC/ET/XXIII/234; fol. II/C/LXV
      bail; Harpe (rue de la)
    - § Mise en apprentissage de Madeleine PALLORY par Guillemette DARDEAU, femme de Térard PALLORY, tailleur d'habits, demeurant entre les Portes Saint-Michel et Saint-Germain, pour 4 ans, chez Jeanne BRETEAU chaperonnière, femme de Simon PUTHOIS, maître maçon à Paris, demeurant rue Poupée, paroisse Saint-Séverin., 7 mai 1607; MC/ET/XXIII/234; fol. II/C/LXIIII
      contrat d'apprentissage; Puthois, Simon; Breteau, Jeanne
    - § Bail par Pierre HEBERT, marchand drapier, rue de La Harpe, à François PETIT, maître parcheminier demeurant rue Saint-Jacques, paroisse Saint-Séverin, d'une boutique dépendant de la maison du bailleur., 8 mai 1607; MC/ET/XXIII/234; fol. II/C/LXIX
      bail; Petit, François
    - § Bail par Charles DROUART, bourgeois de Paris, pour 9 ans, à Jacques NOBLET, laboureur de vigne demeurant à IVRY-sur-SEINE de 5 quartiers de terre en une pièce sise au terroir d'IVRY-sur-SEINE, lieu dit Dampregnault, moyennant 30 sols par an, le labour et la culture., 19 mai 1607; MC/ET/XXIII/234; fol. II/C/LXXI
    - § Bail à Antoine BRETON, maître paumier demeurant rue des Poirées, paroisse Saint-Benoît, d'une salle dépendant du Collège de Sées, rue de la Harpe, ayant issue sur la rue des Maçons, 26 mai 1607; MC/ET/XXIII/234; fol. II/C/IIII/XX/VII
      bail; Breton, Antoine
    - § Inventaire des biens de défunt Guy LE HUREL, sieur de LA BRETONNIERE, avocat en la cour de Parlement, laissés en une maison rue de l'Hirondelle où demeure à présent Jean BIET, conseiller du Roi en la cour de Parlement, à la requête de René RESTE, sieur des ROCHES, avocat au Parlement de Bretagne, comme tuteur de André RESTE, fils de lui et de défunte Mathurine LE HUREL, sa femme. (Bibliothèque), 30 mai 1607; MC/ET/XXIII/234; fol. III/C/XVIII
      [Bibliothèque].
      Fichier Bibliothèques.
      inventaire; Le Hurel (Guy)
    - § Devis et marché par Jean AUTISSIER, maître maçon à Paris, demeurant rue des Maçons, paroisse Saint-Séverin, à Samuel MENJOT, procureur en la cour de Parlement, demeurant rue Hautefeuille, des travaux qu'il convient de faire pour l'édification d'un corps de logis en une place où était le jardin de l'hôtel Saint-Denis, en la rue Dauphine, à raison de 8 livres tous par toise de vidanges des terres, tranchées, rigoles et 250 livres pour le puits., 25 juin 1607; MC/ET/XXIII/234; fol. III/C/LVII
      devis; marché; Autissier, Jean; Menjot, Samuel; maçon
    - § Compte rendu par plusieurs marchands ANGLAIS à Richard WATTS aussi marchand ANGLAIS et remise de pièces., 28 juin 1607; MC/ET/XXIII/234; fol. III/C/IIII/XX/
      compte-rendu
    - § Mariage de Guillaume GRIMBO, maître jardinier demeurant à Saint-Jean-en-Lisle près de Corbeil, actuellement à Paris, et de Suzanne BOUTEUX, fille de défunts Guillaume BOUTEUX et Lionne BRETHON, en présence de Roberte BOUTEUX, frère, maître jardinier à Issy, Mathurin MOREL aussi maître jardinier à Paris, beau-frère., 28 juin 1607; MC/ET/XXIII/234; fol. III/C/LXVII
      contrat de mariage; Grimbo, Guillaume
    - § Mise en apprentissage par Bastien DOULLET, maître fourbisseur, garnisseur d'épées à Blois, demeurant à présent rue de la Huchette, à Paris, pour 3 ans, de Bastien DOULLET, son fils, âgé de 15 ans, chez Thomas BOSSU, maître fourbisseur d'épées demeurant sur le Pont Saint-Michel à Paris, sans débours., 7 juillet 1607; MC/ET/XXIII/234; fol. III/C/IIII/XX/XIII
      contrat d'apprentissage; Doullet, Bastien; Bossu, Thomas
    - § Déclaration de Jacques PISSON, âgé de 15 ans, égyptien de nation, actuellement à Paris, à l'encontre du capitaine Hiérosme et consorts qui l'accuse de l'ASSASSINAT du capitaine Antoine CHARLES et a fait faire une information par le prévôt de Vézelay. PISSON déclare, pour éviter la fureur, menace et excès desdits capitaine et consort qu'il dit la vérité et que c'est le capitaine Sébastien DIDON et Marie BALLESME sa mère qui ont commis l'ASSASSINAT, 12 juillet 1607; MC/ET/XXIII/234; fol. IIII/C/XXI
    - § Transaction entre les boursiers du Collège Maître Gervais Chrétien et Pierre GAULTIER, prêtre, curé de l'église SAINT-LAURENT, et les marguilliers, dont Jean LARCHEVESQUE, maître menuisier, bourgeois de Paris, représentant les paroissiens de l'église SAINT-LAURENT, au sujet de la maison de l'Ecu de France, rue de la Grande Truanderie, faisant le coin de la rue Mondétour, pour laquelle ils étaient en procès., 19 juillet 1607; MC/ET/XXIII/234; fol. IIII/C/XXIII
      accord; Saint-Laurent (église); Truanderie (rue de la Grande)
    - § Transaction entre Guillaume SIREJEHAN, procureur en la cour de Parlement, agissant comme procureur de Jean GUIBILLON, demeurant au Mesnil-Aubry, d'une part, et Pierre de BENSERADE, sieur de LA MOTHE d'ARGOULLE, écuyer demeurant à ROSAY près de Lyons-la-Forêt, d'autre part, au sujet d'un prêt pour le bail de la terre de Fercourt., 20 juillet 1607; MC/ET/XXIII/234; fol. IIII/C/XXXII
      bail; accord
    - § Quittance de Louis POTIER, chevalier, seigneur de GESVRES, ayant droit par transport de Isnard JASSAUD, à Jacques VIGNIER, conseiller du Roi et maître des requêtes ordinaire de son Hôtel, demeurant rue du Chaume, de la somme de 172 882 livres 10 sols pour le remboursement de l'achat et adjudication de l'office de receveur des consignations du Châtelet, faite aud. POTIER., 25 juillet 1607; MC/ET/XXIII/234; fol. IIII/C/XLIII
      quittance; Vignier, Jacques
    - § Marché de transport et fourniture de moëllons par David MONJAY, marchand VOITURIER par EAU à Argenteuil, à Jean Autissier, maître maçon à Paris et entrepreneur des bâtiments de la reine Marguerite, duchesse de VALOIS, demeurant rue des Maçons, paroisse Saint-Séverin, à transporter la quantité de 200 toises de moellons pris des ports de Saint-Cloud, Sèvres et Chaillot jusqu'au port Malaquais et à décharger contre la porte de Nesles, moyennant 60 sols par toise plus fournir la quantité de 200 toises de moellons, moyennant 9 livres 10 sols par toise. (A la suite: même date: association de Jean Autissier et Nicolas CAILLON aussi maître maçon à Paris, rue Saint-Honoré, paroisse Saint-Germain-l'Auxerrois, à ce marché, pour laquelle CAILLON fournit 100 livres, et, 1608, 5 mai, désistement dud. CAILLON)., 27 juillet 1607; MC/ET/XXIII/234; fol. IIII/C/LV
      marché; Autissier, Jean; Caillon, Nicolas; Monjay (David)
    - § Plusieurs marchés de voiturages de pierre de taille, moëllons, et marché de poterie de carreaux devant servir aux bâtiments de la reine MARGUERITE, duchesse de VALOIS, à Jean AUTISSIER, maître maçon à Paris et entrepreneur de ces bâtiments. 27 et 29 juillet, 2 août 1607., 27 juillet 1607 - 2 août 1607; MC/ET/XXIII/234; fol. III/C/LV, 463, 471
      marché; Marguerite de Valois (reine de France, 1553-1615)
    - § Procuration de Jean VIAU, prêtre du diocèse de Nantes, recteur de l'église paroissiale Saint-Pierre de TEILLÉ au diocèse de Nantes, demeurant à Paris au collège d'Autun, à François VIVIEN, chanoine en l'église de Nantes, pour la prise de possession de la cure Saint-Pierre de TEILLÉ, 27 juillet 1607; MC/ET/XXIII/234; fol. III/C/IIII/XX/XIIII, V°
      procuration; Teillé (Saint-Pierre de)
    - § Mariage de Nicolas SAULNIER, maître savetier à Paris, demeurant rue de la Savaterie et de Marie REGNAULD, fille de défunt Jacques REGNAULD, compagnon charpentier et de Marie CORNU, sa veuve, demeurant rue Percée paroisse Saint-Séverin, en présence de Jacques Regnauld, charpentier demeurant rue de la Cerisaie son oncle, de Barbe AUBERT, veuve de Jean Regnauld, demeurant rue Saint-Antoine, de Jeanne LESCURRE [Lescure]veuve de Paul Regnauld, maître charpentier à Paris, à présent femme de Claude GAULTIER, courtier de chevaux rue de la Calendre, 28 juillet 1607; MC/ET/XXIII/234; fol. IIII/C/LX
      contrat de mariage; Regnauld, Jacques; Regnauld, Jean; Regnauld, Marie; Saulnier, Nicolas
    - § Promesse par Vincent LE RICHE, demeurant à Issy, et Pierre COURDAULT, demeurant à Vaugirard, voituriers par terre, à Jean DOUSSART, l'aîné et le jeune, carriers à Issy, de transporter toute la pierre de taille et moëllons qu'ils tireront des carrières d'Issy et de les amener à Jean AUTISSIER, maître maçon demeurant à Paris, entrepreneur des bâtiments de la reine Marguerite, duchesse de VALOIS, tant en l'hôtel de lad. dame qu'aux rues Christine et Dauphine où soulaient être l'Hôtel Saint-Denis et jardin, proche les Augustins, de demain à la Saint-Martin d'hiver prochain, chacun avec un harnais, 3 jours par semaine, moyennant différents prix., 29 juillet 1607; MC/ET/XXIII/234; fol. IIII/C/LXIII
      Voiturier par Terre (marché de)
    - § Promesse par Paul MELIN, Potier de terre à Saint-Germain-des-Prés, demeurant rue du Four, paroisse Saint-Sulpice, à Jean AUTISSIER, maître maçon à Paris, entrepreneur des bâtiments de la reine Marguerite, duchesse de VALOIS, de lui livrer la quantité de 4 milliers de carreaux à six pans verts, conforme à l'échantillon, de 7 pouces de diamètre, pour servir au bâtiment de ladite Reine et à livrer dans les deux mois prochains à la porte de la maison dud. MELIN moyennant 36 livres par millier., 2 août 1607; MC/ET/XXIII/234; fol. IIII/C/LXXI
      marché; Marguerite de Valois (reine de France, 1553-1615); Melin, Paul; Autissier, Jean; potier
    - § Indemnité de Jean DU TILLET, conseiller, protonotaire et secrétaire du Roi, greffier de sa cour de Parlement, à Alphonse GREBAN, horloger du Roi, bourgeois de Paris, demeurant au faubourg Saint-Germain-des-Prés, rue du Petit-Lion, paroisse Saint-Sulpice, qui a prêté son nom pour un transport fait pardevant NOURRY et PERIER notaires au Châtelet, ce jourd'hui., 4 août 1607; MC/ET/XXIII/234; fol. IIII/C/LXXIII
      Greban (Alphonse)
    - § Transaction entre Jean de MONCHY, chevalier sieur de MONTCARMEL, en son nom et pour Marguerite de BOURBON, sa femme, et se faisant fort de Jean de GONNELIEU et Madeleine de BOURBON, sa femme, filles de défunt André de BOURBON, chevalier, et Pierre BENSERADE, chevalier, se faisant fort de Jacques et Jean de BENSERADE, écuyers, ses frères, héritiers de défunt Louis de BENSERADE, leur père, qui avait vendu à défunt André de BOURBON la terre de Rieux et Nuillemont. (En marge: 1609, 27 janvier, quittance des BENSERADE aux BOURBON, de 2 600 livres)., 6 août 1607; MC/ET/XXIII/234; fol. IIII/C/LXXIIII
      accord; Bourbon, André de
    - § Marché de couverture, par Jean CAMUSET, maître couvreur, à la reine Marguerite, pour l'hôtel de Valois sur le quai Malaquais., 6 août 1607 - 29 août 1607; MC/ET/XXIII/234
      devis; marché; Marguerite de Valois (reine de France, 1553-1615); Camuset, Jean
    - § Procuration de Barbe MAJORRE, veuve de Nicolas LIBRAULT, commis au greffe civil du Châtelet, demeurant rue de la Harpe, comme héritière de feu Jean POTHIER, maître des bâtiments de la défunte reine mère du Roi, pour vendre une pièce de terre au terroir d'Armentière, acquise par led. défunt le 16 mai 1573 devant notaire à Saint-Jean-les-Deux-Jumeaux, au terroir d'Armentière, et de laquelle a été tirée la pierre servant au bâtiment du château de Monceaux., 6 août 1607; MC/ET/XXIII/234; fol. IIII/C/LXXVII
      procuration; Pothier, Jean; Librault, Nicolas
    - § Bail par les boursiers du Collège Maître Gervais Chrétien, pour 6 ans, à Simon BERNARDEAU, procureur en la cour de Parlement, d'une maison sise rue BOUT-de-BRIE moyennant 170 livres de loyer annuel., 30 août 1607; MC/ET/XXIII/234; fol. V/C/XXVIII
      bail; Boutebrie (rue)
    - § Quittance de Simon PUTHOIS, maître maçon demeurant rue Poupée, à Nicolas NOEL et Pierre BERNARD, maître peintre, marchand bourgeois de Paris, de 150 livres demeurant en déduction du montant des ouvrages de maçonnerie faits et à faire en une maison rue Saint-Jacques auxd. NOEL et BERNARD appartenant., 30 août 1607; MC/ET/XXIII/234; fol. V/C/XXVII
      quittance; Bernard, Pierre
    - § Mise en apprentissage par Robert DU VANCEL, marchand drapier, bourgeois de Paris, demeurant rue de la Harpe, pour 6 ans, de Jean MARIE, fils de Robert MARIE, praticien à Evreux et de défunte Madeleine DU VANCEL, sa femme, chez Julien LE CLERC, maître tapissier courtepointier navetier à Paris, demeurant rue de la Huchette, sans aucun débours; ledit apprenti âgé de 18 à 19 ans., 30 août 1607; MC/ET/XXIII/234; fol. IIII/C/IIII/XX/XI
    - § Mariage de Jacques LE CAUCHOYS,maître FOURBISSEUR et GARNISSEUR d'ÉPÉES, rue et paroisse Saint-André-des-Arts, fils de Richard LE CAUCHOYS, même profession, et de Edmée BOURILLON., 10 septembre 1607; MC/ET/XXIII/234; fol. V/C/LXIIII
      contrat de mariage; Le Cauchoys, Jacques; Le Cauchoys, Richard
    - § Bail par les boursiers du Collège Maître Gervais Chrétien, pour 6 ans, à Nicolas DANISY, procureur en Parlement, de la maison dépendant du collège Maître Gervais-Chrétien, rue BOUT-de-BRIE, où celui-ci demeure, moyennant 136 livres par an., 11 septembre 1607; MC/ET/XXIII/234; fol. V/C/LVI
    - § Vente par Pierre GERMAIN, naguère contrôleur du domaine de SENLIS et Marie DELAFOSSE, sa femme, à Etienne NANTEAU, procureur en Parlement, de plusieurs pièces de terre près de SENLIS, terroirs de Baron, Montepilloy, etc. (Déclaration de ces terres, jointe), 11 septembre 1607; MC/ET/XXIII/234; fol. V/C/XLIII
      acte de vente; déclaration
    - § Bail par les boursiers du collège Maître Gervais Chrétien, pour 6 ans, à Pierre ROZEL, sieur d'ETAMPES, avocat en Parlement, de la maison dans laquelle il demeure rue BOUT-de-BRIE, paroisse Saint-Séverin moyennant 160 livres de loyer annuel., 11 septembre 1607; MC/ET/XXIII/234; fol. V/C/LIII
    - § Accord entre Etienne SAUVE, bourgeois de Paris, demeurant en la maison de la Main droite, rue de la Harpe, paroisse Saint-Benoît, d'une part, et Jude de GUERRE, maître verrier, demeurant aussi en la maison de la Main droite, et Catherine MANEAU, sa femme, d'autre part, pour les réparations nécessaires à faire en cette maison en partie détruite par le feu dans la nuit du 8 au 9 dernier. (A la suite: 1608, 29 mars, quittance de Mathurine REULLE, veuve dud. SAUVE, auxdits Jude DEGUERRE et Catherine MANEAU), 14 septembre 1607; MC/ET/XXIII/234; fol. V/C/LXII
      accord; quittance; Guerre (Jude de)
    - § Mariage de Jacques LE CAUCHOYS, maître fourbisseur et garnisseur d'épées demeurant rue et paroisse Saint-André-des-Arts, fils de Richard LE CAUCHOYS, aussi maître fourbisseur, et de Edmée BOURILLON, BOURILLON, fille de défunt Edme BOURILLON, maître paumier à Paris, et de Catherine MALIQUOT, veuve d'Edme BOURILLON en 1ères noces et veuve de Claude BOCQUET, aussi maître paumier à Paris, en 2èmes noces, demeurant rue de la Harpe. Parmi les témoins pour Jacques LE CAUCHOYS, son père, et François LE CAUCHOYS, son frère, aussi maître fourbisseur à Paris., 16 septembre 1607; MC/ET/XXIII/234; fol. V/C/LXIIII
      contrat de mariage; Le Cauchoys, Jacques; Bourillon (Edme); Bourillon, Edmée; Le Cauchoys, François
    - § Détail des ouvrages qu'il faut faire en la maison que Samuel MENJOT, procureur en Parlement, fait construire rue Dauphine, en une place où était le jardin de l'Hôtel Saint-Denis, et marché par Pierre BIRON, maître charpentier, demeurant rue Saint-Antoine, audit MENJOT, moyennant 310 livres par cent de pièces. (A la suite: 1607, 27 Septembre, transport de son droit au marché ci-dessus par Pierre BIRON à Gilles LE REDDE, aussi maître charpentier, demeurant rue du Petit-Musc), 18 septembre 1607; MC/ET/XXIII/234; fol. V/C/LXXII
      devis; marché; Biron, Pierre; Menjot, Samuel; Le Redde, Gilles; charpentier
    - § Mariage de Gaspard HUBERT, maçon demeurant rue des Bernardins, fils de défunt Gaspard HUBERT, maître menuisier et de Jeanne LANTROLLE, sa veuve, et de Marguerite LESCUYER, veuve de Georges BEURRAY, maître maçon à Paris, rue de la Harpe, assistée de Robert NANTIER, maître et forgeur de garnitures d'épées à Paris, Jean LAPOSTRE, marchand linger au Palais, beaux-frères de Marguerite LESCUYER (A la suite: 1623, 12 août: reconnaissance en présence de Jean BEURRAY, marchand à Paris, Georges BEURRAY, praticien à Paris, fils de Marguerite LESCUYER et du défunt), Robert Nantier. (Nombreux actes dans l'etude par Marguerite LESCUYER), 21 septembre 1607; MC/ET/XXIII/234; fol. V/C/IIII/XX/
      contrat de mariage; reconnaissance; Lescuyer (Marguerite)
    - § Titre nouvel par Jacques ROUSSEAU, maître brodeur à Saint-Germain-des-Prés, rue Neuve Saint-Lambert, paroisse Saint-Sulpice, et Catherine GAUCHER, sa femme, comme détenteurs et propriétaires de la maison bâtie de neuf dans laquelle ils demeurent, chargés de 225 livres de rente envers Jean DEGENNES, secrétaire ordinaire de la chambre du Roi., 2 octobre 1607; MC/ET/XXIII/234; fol. VI/C/
      titre nouvel; Rousseau, Jacques
    - § Obligation envers Vincent LANGLOUIS, secrétaire du Prince de CONDÉ., 6 octobre 1607; MC/ET/XXIII/234; fol. VI/C/XVIII
      obligation; Langlois, Vincent
    - § Bail par François ROUSSELET, conseiller du Roi et naguère contrôleur des réparations et fortifications de cette ville de Paris, Ile de France et Picardie, propriétaire du parisis de l'émoluement du greffe civil et criminel de Montferrand en AUVERGNE, à Pierre BEAUFORT, fermier du domaine dudit Montferrand, dudit greffe. pour 3 ans, moyennant 24 livres par an., 8 octobre 1607; MC/ET/XXIII/234; fol. VI/C/XXIII
    - § Mariage de Marin FOING, laboureur près de Sens, demeurant à Courroy paroisse de Grange, le Bocage près Villeneuve-sur-Yonne, à présent logé à Paris, rue Poupée, fils de défunt Edme FOING, laboureur aud. Courroy et de Jeanne LONGUET, d'une part et de Denise BOUDAN, fille de défunts Pierre BOUDAN, maître chandelier en suif à Paris et de Marie LE DUC, sa femme d'autre part, demeurant chez Roland LE DUC, maître couvreur des bâtiments du Roi, son oncle, rue Poupée, assistée dud. Roland LE DUC, Guillemette LENDORMY, femme de ce dernier, Marc-Antoine CHARLES, aussi maître couvreur à Paris, cousin et Bernard BOUDAN, maître chandelier à Paris, cousin, en présence de Pierre Simon, Nicolas DALLISSON, palfreniers en l'écurie du roi, de Marc-Antoine Charles maître couvreur de maisons à Paris., 10 octobre 1607; MC/ET/XXIII/234; fol. VI/C/XXVII
      contrat de mariage; Boudan, Denise
    - § Compte par Marie SAINFFRAIT [SINFRE], veuve de Jacques DELESTRE, maître paumier, bourgeois de Paris, demeurant au jeu de paume neuf de Saint-Marcel-lez-Paris, paroisse Saint-Etienne-du-Mont, assistée de Julien DOYE, aussi maître paumier à Paris, demeurant au JEU de PAUME des Trois Canettes (barré), paroisse Saint-Sulpice, oncle et subrogé tuteur des enfants mineurs de défunt Jacques DELESTRE, en présence de René GIRARD, maître paumier, bourgeois de Paris, demeurant au jeu de paume du Heaume, sur le fossé d'entre les portes de Buci et Nesle, à Saint-Germain-des-Prés, oncle des mineurs; Quittance de rachat à René GIRARD; Mariage de Marie SAINFFRAIT, fille de Mathurin SINFRE aussi maître paumier, veuve de Jacques DELESTRE, avec Gaspard MICHALLON, maître paumier à Paris, en présence de Julien DOYE., 13 octobre 1607 - 18 octobre 1607; MC/ET/XXIII/234; fol. VI/C/XXXIX; fol. VI/C/XLVII et XLIX
      contrat de mariage; quittance; Girard, René; Delestre, Jacques; Sinfré, Marie
    - § Quittance de rachat par Jean PARADIS, maître barbier-chirurgien, bourgeois de Paris, y demeurant rue de la Harpe, paroisse Saint-Séverin, et contrôleur au bailliage de Vitry-le-François., 16 octobre 1607; MC/ET/XXIII/234; fol. VI/C/XLV
      quittance; Paradis, Jean
    - § Mariage de Gaspard MICHALLON, paumier demeurant au jeu de paume du Heaume sur le fossé d'entre les portes de Buci et Nesle, paroisse Saint-Sulpice, fils de défunts Noël MICHALON, hôtelier, bourgeois de la ville de Lyon, et de Isabeau BOURCIN, et de Marie SAINFFRAIT [SINFRÉ], veuve de Jacques DELESTRE, maître paumier, bourgeois de Paris, demeurant au jeu de paume neuf paroisse Saint-Etienne-du-Mont, présence de Mathurin SINFRÉ, son père, Henri et Christophe SINFRE, ses frères, aussi maître paumier, et Nicolas GREBENDE, aussi maître paumier, oncle, de René GIRARD, aussi paumier., 18 octobre 1607; MC/ET/XXIII/234; fol. VI/C/XLIX
      contrat de mariage; Michallon (Gaspard); Grebende, Nicolas; Sinfré (Mathurin); Sinfré, Marie
    - § Procuration à Antoine JACOB, MESSAGER ordinaire de la ville de Langres à Paris., 19 octobre 1607; MC/ET/XXIII/234; fol. VI/C/LII
      procuration; Jacob, Antoine
    - § Transaction et partage entre les héritiers de défunts Dominique LARDIERE, marchand maître apothicaire épicier, bourgeois de Paris, et Thomasse TROUILLARD, sa femme: Jean LARDIERE, aussi apothicaire épicier, demeurant rue Ste-Croix-de-la-Bretonnerie; Jacques LEGAY, notaire au Châtelet, à cause d'Hortense LARDIERE, sa femme, demeurant rue des Boucheries, à Saint-Germain-des-Prés, paroisse Saint-Sulpice; Mathieu BONTEMPS, aussi notaire au Châtelet, demeurant rue et paroisse Saint-André-des-Arts, à cause de défunte Marie Lardière, son épouse., 3 novembre 1607; MC/ET/XXIII/234; fol. VII/C/I
      partage; accord; Lardiere (famille)